【裁判字號】    99,抗,251
【裁判日期】    991112
【裁判案由】    本票裁定
【裁判全文】
臺灣高雄地方法院民事裁定               99年度抗字第251號
抗  告  人  李雅惠
            即上揚漁具行
相  對  人  中租迪和股份有限公司
法定代理人  甲○○
上列當事人間本票裁定事件，抗告人對於民國99年10月7 日本院
99年度司票字第5226號裁定提起抗告，本院裁定如下：
    主  文
抗告駁回。
抗告程序費用新臺幣壹仟元由抗告人負擔。
    理  由
一、本件相對人主張：伊執有抗告人於民國99年6 月29日與洪國
    彰、洪景石共同簽發之面額新臺幣（下同）8,573,965 元、
    到期日為99年9 月30日之本票1 紙，並免除作成拒絕證書（
    下稱系爭本票），詎屆期提示未獲付款，爰依票據法第123
    條規定，提出該本票聲請裁定准予強制執行，而原法院經查
    核相對人提出之本票後，乃依法裁定予以准許。
二、抗告意旨略以：系爭本票係因伊向相對人借貸而開立，惟伊
    向相對人所貸金額業以100 萬元之保證金、大眾銀行面額10
    8,020 元、563,234 元之支票、合作金庫商業銀行面額223,
    550 元、645,000 元之支票各1 張及板信商業銀行面額60萬
    元之支票2 張清償，且伊業給付相對人2 期本金及利息各計
    為665,074 元、662,200 元，是經相抵減後，伊應僅積欠相
    對人3,422,887 元是相對人所請求之金額實與事實不符，為
    此提起抗告等語。
三、按執票人向本票發票人行使追索權時，得聲請法院裁定後強
    制執行，票據法第123 條定有明文。又本票執票人依上開法
    條之規定，聲請法院裁定許可對發票人強制執行係屬非訟事
    件程序，以審查強制執行許可與否，並無確定實體上法律關
    係存否之效力，如發票人就票據債務之存否有爭執時，應由
    發票人提起確認之訴，以資解決，最高法院56年台抗字第71
    4 號、57年台抗字第76號亦著有判例可資參照。本件抗告人
    之抗告意旨固以前揭情詞為其抗告理由，惟相對人是否業經
    部分清償乃屬實體上之爭執，此應由抗告人另行起訴以資解
    決，並非本件非訟事件程序所得審究，則依上開判例意旨，
    本院受理相對人聲請時，仍應為許可強制執行之裁定，是抗
    告為無理由，應予駁回。
四、據上論結，本件抗告為無理由，依非訟事件法第46條、第21
    條第2 項、第24條第1 項，民事訴訟法第495 條之1 第1 項
    、第449 條第1 項、第78條，裁定如主文。
中    華    民    國    99    年    11    月    12    日
                  民事第四庭    審判長法  官  黃宏欽
                                      法  官  楊淑珍
                                      法  官  楊淑儀
正本係照原本作成。
如不服本裁定應於送達後10日內向本院提出再抗告狀（並按他造
當事人之人數附繕本），並繳納再抗告費新臺幣壹仟元。
再為抗告僅得以適用法規顯有錯誤為理由，並應委任律師為代理
人。
中    華    民    國    99    年    11    月    12    日
                                      書記官  王資惠

司法院資訊處製作；財團法人民間司法改革基金會備份。
